---
title: "Trabalho No.2"
output: html_notebook
---


# Exercício  


## 1.Experimento para quadros depressivos


Um grupo de pesquisadores na Austrália conduziu uma intervenção dietética curta, de três semanas, em um experimento controlado randomizado. No estudo, 75 estudantes em idade universitária com sintomas de depressão elevados e hábitos alimentares relativamente inadequados foram aleatoriamente designados para um grupo de intervenção com dieta saudável ou para um grupo de controle. Os pesquisadores registraram a mudança ao longo do período de três semanas em duas escalas numéricas diferentes de depressão, a escala CESD e a escala DASS. A escala CESD (Centro de Estudos Epidemiológicos de Depressão) baseia-se mais em observações clínicas, enquanto a DASS (Escala de Depressão, Ansiedade e Estresse) depende mais de informações autorreferidas. Eles também registraram o índice de massa corporal (IMC) no início e no final do período de 21 dias.



```{r}

dados <- read.csv2("http://leg.ufpr.br/~lucambio/CE313/20241S/DietDepression.csv") ; dados
```



O arquivo de dados dispõe das seguintes informações:
Group: Controle (Control) ou Dieta (Diet)
CESD1: Pontuação de depressão CESD no Dia 1
CESD21: Pontuação de depressão CESD no dia 21
CESDDiff: Mudança na pontuação de depressão CESD
DASS1: Pontuação de depressão DASS no Dia 1
DASS21: Pontuação de depressão DASS no dia 21
DASSDiff: Mudança na pontuação de depressão DASS
BMI1: Índice de Massa Corporal (IMC) no Dia 1
BMI21: Índice de Massa Corporal (IMC) no Dia 21
BMIDiff: Mudança no Índice de Massa Corporal (IMC)


Utilizando técnicas de reamostragem, queremos saber:

 - (a) Existem diferenças entre as formas de medir a depressão CESD e DASS? Em geral e entre os grupos?

```{r}
# Função para bootstrap da diferença entre CESD e DASS
bootstrap_diff <- function(data, n_iter = 10000) {
  diffs <- numeric(n_iter)
  for (i in 1:n_iter) {
    amostra <- data[sample(1:nrow(data), replace = TRUE), ]
    diffs[i] <- mean(amostra$CESDDiff) - mean(amostra$DASSDiff)
  }
  return(diffs)
}

# ----- GERAL -----
boot_geral <- bootstrap_diff(dados)
ic_geral <- quantile(boot_geral, c(0.025, 0.975))

cat("Diferença média geral:", mean(dados$CESDDiff) - mean(dados$DASSDiff), "\n")
cat("Intervalo de confiança (95%) - GERAL:\n")
print(ic_geral)

# ----- POR GRUPO -----
# Grupo: Controle
controle <- subset(dados, Group == "Control")
boot_controle <- bootstrap_diff(controle)
ic_controle <- quantile(boot_controle, c(0.025, 0.975))

# Grupo: Dieta
dieta <- subset(dados, Group == "Diet")
boot_dieta <- bootstrap_diff(dieta)
ic_dieta <- quantile(boot_dieta, c(0.025, 0.975))

cat("\nDiferença média - Controle:", mean(controle$CESDDiff) - mean(controle$DASSDiff), "\n")
cat("Intervalo de confiança (95%) - Controle:\n")
print(ic_controle)

cat("\nDiferença média - Dieta:", mean(dieta$CESDDiff) - mean(dieta$DASSDiff), "\n")
cat("Intervalo de confiança (95%) - Dieta:\n")
print(ic_dieta)



```


