---
title: "Trabalho No.1"
output: html_notebook
---

# Exercício  

## 1. Variável Aleatória Bernoulli  

Seja \( X \sim \text{Bernoulli} \left(\frac{1}{2} \right) \) e considere todas as possíveis amostras aleatórias de tamanho \( n = 4 \). Calcule \( \bar{X}_n \) e \( S_n^2 \) para cada uma das dezesseis amostras.  


```{r}
amostras <- expand.grid(rep(list(c(0,1)), 4)); amostras

medias <- apply(amostras,1, mean); medias

variancia <- apply(amostras,1, var); variancia

```
 

Encontre a função de probabilidade de \( \bar{X}_n \) e \( S_n^2 \).

```{r}
#Função de Probabilidade para a MÉDIA;
freq_media <- table(medias)
prob_media <- freq_media / sum(freq_media); prob_media

#Função de Probabilidade para a VARIÂNCIA;

freq_var <- table(variancia)
prob_var <- freq_var / sum(freq_var); prob_var


```


### 2. Função Distância \( \Delta(F, G) \)

Considere a função distância \( \Delta(F, G) \):

\[
\Delta(F, G) = \int_{-\infty}^{\infty} \left[ F(x) - G(x) \right]^2 \cdot \frac{1}{2} \left[ F'(x) + G'(x) \right]^2 \, dx,
\]

onde \( F \) e \( G \) são distribuições absolutamente contínuas.

Sejam \( X_1, \dots, X_m \) uma amostra aleatória de \( F \) e \( Y_1, \dots, Y_n \) uma amostra aleatória de \( G \), ambas independentes.

Sabemos que a **U-estatística** \( U(X, Y) \) é dada por:

\[
U(X, Y) = \frac{1}{{m \choose 2} \cdot {n \choose 2}} \sum_{i_1 < i_2} \sum_{k_1 < k_2} \varphi(X_{i_1}, X_{i_2}, Y_{k_1}, Y_{k_2}),
\]

onde

\[
\varphi(X_1, X_2, Y_1, Y_2) =
\begin{cases}
1, & \text{se } \max(X_1, X_2) < \min(Y_1, Y_2) \text{ ou se } \max(Y_1, Y_2) < \min(X_1, X_2), \\
0, & \text{caso contrário.}
\end{cases}
\]

Esta fórmula permite encontrar o **estimador não viciado de mínima variância** para \( \Delta(F, G) \) como:

\[
\hat{\Delta}(F, G) = \frac{1}{2} U(X, Y) - \frac{1}{6}.
\]



A) Escreva uma função R para encontrar estimativas de ∆( b F, G),
considerando valores diversos de tamanhos de cada amostra.

```{r}



```


