---
title: "Trabalho No.1"
output: html_notebook
---

# Exercício  

## 1. Variável Aleatória Bernoulli  

### Seja \( X \sim \text{Bernoulli} \left(\frac{1}{2} \right) \) e considere todas as possíveis amostras aleatórias de tamanho \( n = 4 \). Calcule \( \bar{X}_n \) e \( S_n^2 \) para cada uma das dezesseis amostras.  


```{r}
set.seed(123)

amostras <- expand.grid(rep(list(c(0,1)), 4)); amostras

medias <- apply(amostras,1, mean); medias

variancia <- apply(amostras,1, var); variancia

```
 

#### Encontre a função de probabilidade de \( \bar{X}_n \) e \( S_n^2 \).

```{r}
#Função de Probabilidade para a MÉDIA;
freq_media <- table(medias)
prob_media <- freq_media / sum(freq_media); prob_media

#Função de Probabilidade para a VARIÂNCIA;

freq_var <- table(variancia)
prob_var <- freq_var / sum(freq_var); prob_var


```


### 2. Função Distância \( \Delta(F, G) \)

Considere a função distância \( \Delta(F, G) \):

\[
\Delta(F, G) = \int_{-\infty}^{\infty} \left[ F(x) - G(x) \right]^2 \cdot \frac{1}{2} \left[ F'(x) + G'(x) \right]^2 \, dx,
\]

onde \( F \) e \( G \) são distribuições absolutamente contínuas.

Sejam \( X_1, \dots, X_m \) uma amostra aleatória de \( F \) e \( Y_1, \dots, Y_n \) uma amostra aleatória de \( G \), ambas independentes.

Sabemos que a **U-estatística** \( U(X, Y) \) é dada por:

\[
U(X, Y) = \frac{1}{{m \choose 2} \cdot {n \choose 2}} \sum_{i_1 < i_2} \sum_{k_1 < k_2} \varphi(X_{i_1}, X_{i_2}, Y_{k_1}, Y_{k_2}),
\]

onde

\[
\varphi(X_1, X_2, Y_1, Y_2) =
\begin{cases}
1, & \text{se } \max(X_1, X_2) < \min(Y_1, Y_2) \text{ ou se } \max(Y_1, Y_2) < \min(X_1, X_2), \\
0, & \text{caso contrário.}
\end{cases}
\]

```{r}
phi <- function(X1, X2, Y1, Y2) {
  
  X_ord <- sort(c(X1, X2))
  Y_ord <- sort(c(Y1, Y2))
  
  if (max(X_ord) < min(Y_ord) || max(Y_ord) < min(X_ord)) {
    return(1)
  } else {
    return(0)
  }
}
```


Esta fórmula permite encontrar o **estimador não viciado de mínima variância** para \( \Delta(F, G) \) como:

\[
\hat{\Delta}(F, G) = \frac{1}{2} U(X, Y) - \frac{1}{6}.
\]



#### A) Escreva uma função R para encontrar estimativas de ∆( b F, G), considerando valores diversos de tamanhos de cada amostra.

```{r}

delta_est <- function(X, Y) {
  
  X <- sort(X)
  Y <- sort(Y)
  
  m <- length(X)
  n <- length(Y)
  
  u_sum <- 0
  
  for (i1 in 1:(m-1)) {
    for (i2 in (i1+1):m) {
      for (k1 in 1:(n-1)) {
        for (k2 in (k1+1):n) {
          u_sum <- u_sum + phi(X[i1], X[i2], Y[k1], Y[k2])
        }
      }
    }
  }
  
  # Estatística U(X,Y)
  u_stat <- 1 / (choose(m, 2) * choose(n, 2)) * u_sum
  
  # Estimativa de Δ(F, G)
  delta_est <- (1 / 2) * u_stat - 1/6
  return(delta_est)
}


#Comparando duas normais com médias diferentes
delta_est(rnorm(20, 10, 0.5), 
          rnorm(35,0,0.5)) 


#Comparando duas normais com médias iguais
delta_est(rnorm(25, 0, 2), 
          rnorm(35,0,2)) 


#Comparando uma Normal com exponência
delta_est(rnorm(35, 0, 1), 
          rexp(50,2))






```

####  B) Gere amostras de tamanho 50, 100 e 150 das distribuições (i) Normal padrão, (ii) Cauchy padrão e (iii) t-Student(4). Considere estas como possíveis distribuições de referência.

```{r}
n_50 <- rnorm(50, mean = 0, sd = 1)
c_50 <- rcauchy(50, location = 0, scale = 1)
t_50 <- rt(50, df = 4)

n_100 <- rnorm(100, mean = 0, sd = 1)
c_100 <- rcauchy(100, location = 0, scale = 1)
t_100 <- rt(100, df = 4)

n_150 <- rnorm(150, mean = 0, sd = 1)
c_150 <- rcauchy(150, location = 0, scale = 1)
t_150 <- rt(150, df = 4)



# Conf o layout para 3 gráficos lado a lado
par(mfrow = c(3, 3))

# Distribuição Normal
hist(n_50, 
     main = "Normal (n = 50)", 
     col = "blue", 
     breaks = 20, 
     xlab = "x", 
     probability = TRUE)


hist(n_100, 
     main = "Normal (n = 100)", 
     col = "blue", 
     breaks = 20, 
     xlab = "x", 
     probability = TRUE)


hist(n_150, 
     main = "Normal (n = 150)", 
     col = "blue", 
     breaks = 20, 
     xlab = "x", 
     probability = TRUE)


# Distribuição Cauchy
hist(c_50, 
     main = "Cauchy (n = 50)", 
     col = "green", 
     breaks = 20, 
     xlab = "x", 
     probability = TRUE)

hist(c_100, 
     main = "Cauchy (n = 100)", 
     col = "green", 
     breaks = 20, 
     xlab = "x", 
     probability = TRUE)

hist(c_150, 
     main = "Cauchy (n = 150)", 
     col = "green", 
     breaks = 20, 
     xlab = "x", 
     probability = TRUE)

# Distribuição t-Student
hist(t_50, 
     main = "t-Student (n = 50)", 
     col = "red", 
     breaks = 20, 
     xlab = "x", 
     probability = TRUE)

hist(t_100, 
     main = "t-Student (n = 100)", 
     col = "red", 
     breaks = 20, 
     xlab = "x", 
     probability = TRUE)


hist(t_150, 
     main = "t-Student (n = 150)", 
     col = "red", 
     breaks = 20, 
     xlab = "x", 
     probability = TRUE)

par(mfrow = c(1, 1))
```


#### (c) Calcule as estimativas de ∆( b F, G) para cada amostra das distribuições de referência F obtidas no item (b) e a amostra da distribuição desconhecida G, obtida no arquivo de dados anexo.




```{r}
amostra_G <- scan("dados.csv", what = numeric(), sep = "\n")

#Distribuição Normal Padrão e Amostra desconhecida G
delta_est(n_50,amostra_G)

delta_est(n_100,amostra_G)

delta_est(n_150,amostra_G)

#Distribuição T-Student (4) e Amostra desconhecida G

delta_est(t_50,amostra_G)

delta_est(t_100,amostra_G)

delta_est(t_150,amostra_G)

#Distribuição Cauchy Padrão e Amostra desconhecida G

delta_est(c_50,amostra_G)

delta_est(c_100,amostra_G)

delta_est(c_150,amostra_G)



```


